臺灣板橋地方法院交通事件裁定　　 　　94年度交聲字第195號
原處分機關　臺北市交通事件裁決所
異　議　人
即受處分人　乙○○
上列受處分人因違反道路交通管理處罰條例事件，對於臺北市交
通事件裁決所中華民國94年2月4日所為之處分（原處分案號：北
市裁二字第裁22-C00000000號），聲明異議，本院裁定如下：
    主　文
異議駁回。
    理  由
一、按汽車駕駛人，爭道行駛有不依規定駛入來車道者，處新臺
    幣（下同）六百元以上一千八百元以下罰鍰；而汽車駕駛人
    ，違反道路交通管理處罰條例第45條規定者，除應依該條款
    處罰鍰外，並予記違規點數一點，道路交通管理處罰條例第
    45條第3 款、第63條第1 項第1 款分別定有明文。
二、本件異議人即受處分人乙○○於民國93年11月17日上午8 時
    25分許，駕駛車牌號碼280-CG號營業小客車，在臺北縣新莊
    市○○路與五工路交岔路口處，不依規定駛入來車道（行駛
    調撥車道），經臺北縣政府警察局新莊交通分隊警員以當場
    攔停，以受處分人駕駛汽車有違反道路交通管理處罰條例第
    45條第3 款（舉發通知單贅引第1 項，應予更正）規定之事
    實製單舉發，經將舉發通知單送達於受處分人後，受處分人
    於應到案日期前向原處分機關提出申訴，經原處分機關函請
    舉發單位調查結果，仍認受處分人駕駛上述汽車有前開違規
    行為，原處分機關乃依道路交通管理處罰條例第45條第3 款
    （裁決書贅引第1 項，應予更正）、第63條第1 項第1款 、
    違反道路交通管理事件統一裁罰基準表之規定，於94 年2月
    4 日裁處受處分人罰鍰九百元，並記違規點數一點。
三、本件異議人即受處分人於聲明異議意旨固不否認其於上揭時
    、地，確有駕駛車牌號碼280-CG號營業小客車行駛調撥車道
    之事實，惟辯稱：該處並未設置道路之調撥標誌，也未有調
    撥車道之時間、號誌，而且伊近日也被罰錢、記點，都快沒
    錢繳罰款，是否可以原諒云云。然查，受處分人駕駛車牌號
    碼280-CG號營業小客車於上述時間有不依規定駛入來車道之
    事實，已經受處分人於聲明異議狀自承在卷。又受處分人駕
    駛汽車有前揭違規行為，業據證人即目睹受處分人駕駛汽車
    違規行駛之警員甲○○於本院94年3 月16日調查時，以具結
    擔保其供述之真實性，並在負擔偽證罪之處罰心理下證稱：
    93年11月17日上午8 時25分許，伊在臺北縣新莊市○○路與
    五工路交岔路口處擔任交通疏導勤務時，目睹受處分人駕駛
    汽車從五股工業區○○○路口停止線繼續前行往板橋方向行
    駛，但該路口係調撥車道起點，設有「7 時到9 時（例假日
    除外）」禁止行駛之標誌，表示該處起始至大漢橋下橋處止
    之路段，星期一到星期五每天7 時至9 時往板橋方向車輛不
    得行駛最內側車道，伊雖不知此一路段何時開始設置調撥使
    用，但伊自87年到新莊分隊任職時就已經有這樣的管制等語
    ，並提出現場照片六幀為證。按證人甲○○乃為原處分機關
    所認定受處分人有前開駕駛汽車違規行為之原證人，其並到
    庭在本院法官面前以言詞供述本件訴訟上之待證事實–即受
    處分人有前開違規事實，本院由其上述證述已得有受處分人
    確有上開違規行為之心證，且於本件卷存證據資料內並無任
    何積極證據足以證明證人甲○○上開證詞係屬虛偽，亦無足
    以令人顯信甲○○之證述為不可採之品性證據或前科證據存
    在，本院自不得僅以證人係本件製單舉發之員警而全盤抹煞
    其在訴訟上所具有之原證人資格，而受處分人復無舉出或聲
    請本院調查任何對其有利之證據，以使本院對證人所供述受
    處分人違規之行為產生任何合理之懷疑，從而受處分人雖以
    前開情詞為辯，尚難認為可採，本件事證明確，受處分人有
    上述違規行為洵堪認定。
四、綜上所述，受處分人確有於上開時、地駕駛汽車不依規定駛
    入來車道之違規行為，從而原處分機關依前揭道路交通管理
    處罰條例第45條第3 款、第63條第1 項第1 款、違反道路交
    通管理事件統一裁罰基準表之規定，裁處受處分人罰鍰九百
    元，並記違規點數一點，核無違誤，本件受處分人之異議為
    無理由，自應將其異議駁回。
據上論斷，應依道路交通案件處理辦法第19條，裁定如主文。
中　　華　　民　　國　　94　　年　　4 　　月　　22　　日
                    交通法庭    法　官  張江澤
以上正本證明與原本無異。
如不服本裁定，應於送達後5日內，向本院提出抗告狀。
                                書記官　林怡秀
中　　華　　民　　國　　94　　年　　4 　　月　　22　　日
